---
title: "Validación de datos"
subtitle: "Crucero de Evaluación Hidroacústica de Recursos Pelágicos"
author: "Área Funcional de Dinámica Poblacional y Evaluación de Recursos Pelágicos (AFDPERP)"
date: "`r format(Sys.time(), '%d %B, %Y')`"
output: html_document
---

```{r setup, include=FALSE}
knitr::opts_chunk$set(echo = TRUE)
```

```{r, include=FALSE}

Base <- data
Base[, "sp"] <- gsub(",.*$", "", Base[, "sp"])
Base[, "sp"] <- tolower(Base[, "sp"])
Base$buque = trimws(Base$buque)
Base$buque = sub("\\,.*", "", Base$buque)
Base$lance = trimws(Base$lance)
```

------------------------------------------------------------------------

Crucero de Evaluación Hidroacústica de Recursos Pelágicos:

```{r, echo=FALSE, results="show", comment=NA}
cat(Base$crucero[1], sep = "\n")
```

## Información de lances

-   Número total de lances:

```{r, ,echo=FALSE, results="show", comment=NA}
# Numero lances en el crucero, según rango de latitud 
Base_f1 <- Base
VesselSet <- paste(Base_f1$buque, Base_f1$lance, sep = "-")
L_VesseSet <- unique(VesselSet)
cat(length(L_VesseSet))
```

-   Lances con mas de una posición (lon,lat):

```{r, ,echo=FALSE, results="show", comment=NA}
VesselSet <- paste(Base_f1$buque, Base_f1$lance, sep = "-")
L_VesselSet <- unique(VesselSet)

dfPoint <- data.frame(lance = rep(NA, length(L_VesselSet)),
                      lon = rep(NA, length(L_VesselSet)),
                      lat = rep(NA, length(L_VesselSet)))

cat("Lance con diferentes (lon,lat)")
for(t in seq_along(L_VesselSet)){
  Base_Lance <- Base_f1[VesselSet == L_VesselSet[t], c("lon",
                                                       "lat")]
  dfPoint$lance[t] <- L_VesselSet[t]
  dfPoint$lon[t] <- Base_Lance$lon[1]
  dfPoint$lat[t] <- Base_Lance$lat[1]
  
  B_lon <- length(unique(Base_Lance$lon))
  B_lan <- length(unique(Base_Lance$lan))
  if(B_lon > 1 | B_lan > 1){
    cat("\n Lance:", L_VesselSet[t])
  }
}
```

-  Ubicación correcta de lances :
```{r, ,echo=FALSE, results="show", comment=NA}
par(mar = rep(0,4))
pointMap <- point_area(x = dfPoint$lon,
                       y = dfPoint$lat, 
                       label = dfPoint$lance, 
                       catg = 0,
                       plot = T, col = 2)

if(length(as.character(unique(pointMap$points.lances))) == 0){
  cat("Lances asigandos correctamente dentro de las AIPs")
  }else{
    cat("\n Lances sin asignación dentro de las AIPs")
    cat(paste0("\n ",
               as.character(unique(pointMap$points.lances))))
    }
```

-   SpTarget:

```{r, ,echo=FALSE, results="show", comment=NA}
# Numero lances en el crucero, según rango de latitud 
SpTarget <- r4fish:::.getSp(sp = sp, stock = stock)
SpTarget <- toupper(rownames(SpTarget))
cat(SpTarget)
```

-   Número de lances con presencia "SpTarget":

```{r, ,echo=FALSE, results="show", comment=NA}
# Numero lances con la presencia de anchoveta 
SpTarget = sp

if(is.na(stock)){
  rg.lat <- NA 
  Base_f2 = Base[Base$sp %in% SpTarget,]
}else{
    rg.lat <- r4fish:::.getLati(sp = sp, stock = stock)
    Base_f2 = Base[Base$sp %in% SpTarget,]
    Base_f2 = Base_f2[Base_f2$lat > rg.lat[1] & Base_f2$lat <= rg.lat[2],]
    }

VesselSetSp <- paste(Base_f2$buque, Base_f2$lance, sep = "-")
L_VesselSetSp <- unique(VesselSetSp)
cat(length(L_VesselSetSp))
```

-   Número de lances con presencia y captura de "SpTarget" :

```{r, ,echo=FALSE, results="show", comment=NA}
# Lances con anchoveta, con captura de sp --------------------------------
Base_f3 <- Base_f2[!is.na(Base_f2$peso.muestra_kg),]
VesselSetSpCap <- VesselSetSp[!is.na(Base_f2$peso.muestra_kg)]
L_VesselSetSpCap <- unique(VesselSetSpCap)
cat(length(L_VesselSetSpCap))
```

-   Lances con presencia pero sin captura de "SpTarget":

```{r, ,echo=FALSE, results="show", comment=NA}
# Lances con anchoveta, sin captura de sp --------------------------------
unBase_f3 <- Base_f2[which(is.na(Base_f2$peso.muestra_kg)),]
unVesselSetSp <- paste(unBase_f3$buque, unBase_f3$lance, sep = "-")
L_unVesseSetSp <- unique(unVesselSetSp)

if(length(L_unVesseSetSp)== 0){cat(length(L_unVesseSetSp))}else{
for(l in L_unVesseSetSp)cat(paste("\n ",l))}
```

## Verificación para cada lance con captura de "SpTarget":

En el siguiente sección se:

-   Verifica filas en blanco por lance
-   Verifica valores de marcas dobles
-   Ubica frecuencias sin tallas
-   Ubica tallas sin frecuencias
-   Verifica captura de anchoveta no registrada

```{r, ,echo=FALSE, results="show", comment=NA}
for(u in L_VesselSetSp){
  Base_lance = Base_f2[VesselSetSp == u,]
  Base_lance = Base_lance[,c("captura", "peso.muestra_kg", 
                             "l", "frec")]
  p1 = F; p2 = F; p3 = F; p4 = F;p5 = F
  if(any(!complete.cases(Base_lance[,3:4]))){
    p1 = T
    cat(paste0("\n","| No se registra frecuencia, logitud o ambos"))
  }
  Base_lance = Base_lance[complete.cases(Base_lance[,3:4]),]
  if(nrow(Base_lance) > 0){
  if(any(is.na(Base_lance$captura))){
    p2 = T
    cat(paste0("\n","| No se registra captura total"))
  }
  if(any(is.na(Base_lance$peso.muestra_kg))){
    p3 = T
    cat(paste0("\n","| No se registra captura para anchoveta   
               (REE_NPESESP)"))
  }
  if(p2 == F & p3 == F){
    if(length(unique(Base_lance$captura)) > 1){
        p4 = T
        cat(paste0("\n","| Más de dos valores diferentes por
                   CAPTURA_ACTIVIDAD"))
      }
      if(length(unique(Base_lance$peso.muestra_kg)) > 1){
        p4 = T
        cat(paste0("\n","| Más de dos valores diferentes por REE_NPESESP"))
      }
      if(max(unique(Base_lance$captura)) <
         max(unique(Base_lance$peso.muestra_kg))){
        p4 = T
        cat(paste0("\n","| Captura total menor que captura por especie"))
      }
  }
    }
  
  marks <- Base_lance$l
  tmp <- as.data.frame.table(table(marks))
  if(any(tmp$frec != 1)){
    p5 = T
    cat(paste0("\n","| Se registran marcas multiples"))
  }
  
  VS = NULL
  if(any(p1,p2,p3,p4,p5)){VS = u}
  if(!is.null(VS)){cat("\n Lance:", VS)}
}
```

## Número lances de "SpTarget" \< L_min, con captura:

L_min "SpTarget" :

```{r, ,echo=FALSE, results="show", comment=NA}
SpTarget <- .getSp(sp = sp, stock = stock)
Lmin <- SpTarget$lmin
cat(Lmin)
```

Número lances :

```{r, ,echo=FALSE, results="show", comment=NA}
BaseSp <- Base_f3
LanSp <- paste(BaseSp$buque, BaseSp$lance, sep = "-")
L_LanSp <- unique(LanSp) 
BaseSp <- BaseSp[BaseSp$l < Lmin, ]
if(any(!is.na(BaseSp$l))){
LanSp <- paste(BaseSp$buque, BaseSp$lance, sep = "-")
L_LanSp <- unique(LanSp)
}else{
  L_LanSp <- NULL
}
cat(length(L_LanSp))
for(l in L_LanSp)cat(paste("\n ",l))
```

-   Lances de "SpTarget" con mas de una posición (lon,lat):

```{r, ,echo=FALSE, results="show", comment=NA}
VesselSet <- paste(Base_f3$buque, Base_f3$lance, sep = "-")
L_VesselSet <- unique(VesselSet)

dfPoint <- data.frame(lance = rep(NA, length(L_VesselSet)),
                      lon = rep(NA, length(L_VesselSet)),
                      lat = rep(NA, length(L_VesselSet)))

for(t in seq_along(L_VesselSet)){
  Base_Lance <- Base_f1[VesselSet == L_VesselSet[t], c("lon",
                                                       "lat")]
  dfPoint$lance[t] <- L_VesselSet[t]
  dfPoint$lon[t] <- Base_Lance$lon[1]
  dfPoint$lat[t] <- Base_Lance$lat[1]
  
  B_lon <- length(unique(Base_Lance$lon))
  B_lan <- length(unique(Base_Lance$lan))
  if(B_lon > 1 | B_lan > 1){
    cat("Lance con diferentes (lon,lat)")
    cat(t)
  }
}
```

-   Ubicación correcta de lances de "SpTarget" :
```{r, ,echo=FALSE, results="show", comment=NA}
par(mar = rep(0,4))
pointMap <- point_area(x = dfPoint$lon,
                       y = dfPoint$lat, 
                       label = dfPoint$lance, 
                       catg = 0,
                       plot = T, col = 2)

if(length(as.character(unique(pointMap$points.lances))) == 0){
  cat("Lances asigandos correctamente dentro de las AIPs")
  }else{
    cat("\n Lances sin asignación dentro de las AIPs")
    cat(paste0("\n ",
               as.character(unique(pointMap$points.lances))))
    }
```
