---
title: "Validación de datos"
subtitle: "Crucero de Evaluación Hidroacústica de Recursos Pelágicos"
author: "Área Funcional de Dinámica Poblacional y Evaluación de Recursos Pelágicos (AFDPERP)"
date: "`r format(Sys.time(), '%d %B, %Y')`"
output: word_document
---

```{r setup, include=FALSE}
knitr::opts_chunk$set(echo = TRUE)
```

```{r, include=FALSE}
require(pander)
require(sp)
require(r4fish)

Base <- data
Base[, "sp"] <- gsub(",.*$", "", Base[, "sp"])
Base[, "sp"] <- tolower(Base[, "sp"])
Base$buque = trimws(Base$buque)
Base$buque = sub("\\,.*", "", Base$buque)
Base$lance = trimws(Base$lance)
Base$lat = -1*abs(Base$lat)
Base$lon = -1*abs(Base$lon)
```

------------------------------------------------------------------------

Crucero de Evaluación Hidroacústica de Recursos Pelágicos:

```{r, echo=FALSE, results="show", comment=NA}
cat(Base$crucero[1], sep = "\n")
```

## Información de lances

-   Número total de lances:

```{r, ,echo=FALSE, results="show", comment=NA}
# Numero lances en el crucero, según rango de latitud 
ylim <- c(-24.00,-2.00)
Base_f1 <- Base[Base$lat >= ylim[1] &  Base$lat <= ylim[2], ]
VesselSet <- paste(Base_f1$buque, Base_f1$lance, sep = "-")
L_VesseSet <- unique(VesselSet)
cat(length(L_VesseSet))
```

-   Número lances con presencia de anchoveta (*Engraulis ringens*):

```{r, ,echo=FALSE, results="show", comment=NA}
# Numero lances con la presencia de anchoveta 
SpTarget = sp
Base_f2 = subset(x = Base, subset = Base$sp %in% SpTarget)
VesselSetAnc <- paste(Base_f2$buque, Base_f2$lance, sep = "-")
L_VesselSetAnc <- unique(VesselSetAnc)
cat(length(L_VesselSetAnc))
```

-   Número lances con presencia y captura de anchoveta (*Engraulis ringens*):

```{r, ,echo=FALSE, results="show", comment=NA}
# Lances con anchoveta, con captura de anchoveta --------------------------------
Base_f3 <- Base_f2[!is.na(Base_f2$peso.muestra_kg),]
VesselSetAncCap <- VesselSetAnc[!is.na(Base_f2$peso.muestra_kg)]
L_VesselSetAncCap <- unique(VesselSetAncCap)
cat(length(L_VesselSetAncCap))
```

-   Lances con presencia pero sin captura de anchoveta (*Engraulis ringens*):

```{r, ,echo=FALSE, results="show", comment=NA}
# Lances con anchoveta, sin captura de anchoveta --------------------------------
unBase_f3 <- Base_f2[which(is.na(Base_f2$peso.muestra_kg)),]
unVesselSetAnc <- paste(unBase_f3$buque, unBase_f3$lance, sep = "-")
L_unVesseSetAnc <- unique(unVesselSetAnc)
if(length(L_unVesseSetAnc)== 0){cat(length(L_unVesseSetAnc))}else{
for(l in L_unVesseSetAnc)cat(paste("\n ",l))}
```

## Verificación para cada lance con captura de anchoveta

```{}
```

En el siguiente sección se:

-   Verifica filas en blanco por lance
-   Verifica valores de marcas dobles
-   Ubica frecuencias sin tallas
-   Ubica tallas sin frecuencias
-   Verifica captura de anchoveta no registrada

```{r, ,echo=FALSE, results="show", comment=NA}
for(u in L_VesselSetAnc){
  Base_lance = Base_f2[VesselSetAnc == u,]
  Base_lance = Base_lance[,c("captura", "peso.muestra_kg", 
                             "l", "frec")]
  p1 = F; p2 = F; p3 = F; p4 = F;p5 = F
  if(any(!complete.cases(Base_lance[,3:4]))){
    p1 = T
    cat(paste0("\n","| No se registra frecuencia, logitud o ambos"))
  }
  Base_lance = Base_lance[complete.cases(Base_lance[,3:4]),]
  if(nrow(Base_lance) > 0){
  if(any(is.na(Base_lance$captura))){
    p2 = T
    cat(paste0("\n","| No se registra captura total"))
  }
  if(any(is.na(Base_lance$peso.muestra_kg))){
    p3 = T
    cat(paste0("\n","| No se registra captura para anchoveta         (REE_NPESESP)"))
  }
  if(p2 == F & p3 == F){
    if(length(unique(Base_lance$captura)) > 1){
        p4 = T
        cat(paste0("\n","| Más de dos valores diferentes por CAPTURA_ACTIVIDAD"))
      }
      if(length(unique(Base_lance$peso.muestra_kg)) > 1){
        p4 = T
        cat(paste0("\n","| Más de dos valores diferentes por REE_NPESESP"))
      }
      if(max(unique(Base_lance$captura)) <
         max(unique(Base_lance$peso.muestra_kg))){
        p4 = T
        cat(paste0("\n","| Captura total menor que captura por especie"))
      }
  }

  }
  marks <- Base_lance$l
  tmp <- as.data.frame.table(table(marks))
  if(any(tmp$frec != 1)){
    p5 = T
    cat(paste0("\n","| Se registran marcas multiples"))
    }
  VS = NULL; if(any(p1,p2,p3,p4,p5)){VS = u}
  if(!is.null(VS)){cat("\n Lance:", VS)}
}
```

## Stock Norte-Centro: Lances de anchoveta con captura

Número lances de anchoveta, con captura, en la zona NC:

```{r, ,echo=FALSE, results="show", comment=NA}
BaseNCanc <- Base_f3[Base_f3$lat > -16 , ]
LanNCanc <- paste(BaseNCanc$buque, BaseNCanc$lance, sep = "-")
L_LanNCanc <- unique(LanNCanc)  
cat(length(L_LanNCanc))
```

Número lances de anchoveta \< 2 cm, con captura, en la zona NC:

```{r, ,echo=FALSE, results="show", comment=NA}
BaseNCanc <- BaseNCanc[BaseNCanc$l < 2, ]
if(any(!is.na(BaseNCanc$l))){
LanNCanc <- paste(BaseNCanc$buque, BaseNCanc$lance, sep = "-")
L_LanNCanc <- unique(LanNCanc)
}else{
  L_LanNCanc <- NULL
}
cat(length(L_LanNCanc))
for(l in L_LanNCanc)cat(paste("\n ",l))
```

## Stock Sur: Lances de anchoveta con captura

Número lances de anchoveta, con captura, en la zona Sur:

```{r, ,echo=FALSE, results="show", comment=NA}
BaseSanc <- Base_f3[Base_f3$lat <= -16 , ]
LanSanc <- paste(BaseSanc$buque, BaseSanc$lance, sep = "-")
L_LanSanc <- unique(LanSanc)  
cat(length(L_LanSanc))
```

Número lances de anchoveta \< 2 cm, con captura, en la zona Sur:

```{r, ,echo=FALSE, results="show", comment=NA}
BaseSanc <- BaseSanc[BaseSanc$l < 2,]
LanSanc <- paste(BaseSanc$buque, BaseSanc$lance, sep = "-")
L_LanSanc <- unique(LanSanc)  
cat(length(L_LanSanc))
for(l in L_LanSanc)cat(paste("\n ",l))
```

## Ubicación de lances

```{r, ,echo=FALSE, results="show", comment=NA}
par(mar = rep(0,4))
dfPoint <- data.frame(LATITUD_INICIAL = Base_f3$lat,
                      LONGITUD_INICIAL= Base_f3$lon, 
                      LANCE = paste(Base_f3$buque,
                                     Base_f3$lance, sep = "-"))

pointMap <- point_area(x = dfPoint$lon,
                       y = dfPoint$lat, 
                       label = dfPoint$LANCE, 
                       catg = 0,
                       plot = T)

dfPoint0 <- dfPoint[which(pointMap$point.in.area == 0),]

if(length(as.character(unique(pointMap$points.lances))) == 0){
  cat("AIPs asiganda a cada lance correctamente")
  }else{
    pointMap <- point_area(x=dfPoint0$lon, y = dfPoint0$lat,
                           label = dfPoint0$LANCE,catg = 0, 
                           plot = T, 
                           col = 2)
    cat("\n Lances sin asignación de AIPs")
    cat(paste0("\n ", as.character(unique(pointMap$points.lances))))
    }
```
